【裁判字號】    98,訴,1805
【裁判日期】    980630
【裁判案由】    毒品危害防制條例
【裁判全文】
臺灣板橋地方法院刑事判決              98年度訴字第1805號
公  訴  人  臺灣板橋地方法院檢察署檢察官
被      告  甲○○
上列被告因違反毒品危害防制條例案件，經檢察官提起公訴（98
年度毒偵字第2701號），本院依簡式審判程序判決如下：
    主  文
甲○○施用第一級毒品，累犯，處有期徒刑拾月。
    事  實
一、甲○○前因施用毒品案件，經裁定送強制戒治，於民國九十
    一年十二月十三日停止強制戒治付保護管束，九十二年四月
    一日保護管束期滿而執行強制戒治完畢，此次施用毒品犯行
    並經檢察官提起公訴，由本院以九十一年度訴字第八三一號
    判決判處有期徒刑七月、四月確定，再因轉讓毒品、竊盜案
    件，經法院分別判處有期徒刑七月、六月，上開四罪並經本
    院以九十二年度聲字第二七六號裁定定應執行刑有期徒刑一
    年九月確定，於九十三年二月十九日縮短刑期假釋出獄，刑
    期至九十三年七月十三日屆滿，其假釋未經撤銷，以已執行
    論。甲○○復於九十四年間施用第一級、第二級毒品，經臺
    灣高等法院以九十四年度上訴字第三三八三號、本院以九十
    四年度簡字第二七六六號分別判處有期徒刑一年、五月確定
    ，並由本院以九十五年度聲字第一五六號裁定定應執行刑有
    期徒刑一年四月確定，又犯加重竊盜罪，經本院以九十四年
    度訴字第一九三五號判處有期徒刑一年，再以九十六年度聲
    減字第一三九號裁定減為有期徒刑六月，上開案件接續執行
    ，於九十六年八月十四日執行完畢。詎猶不知悔改，基於施
    用第一級毒品海洛因及第二級毒品甲基安非他命之犯意，於
    九十八年三月二日下午四時許，在臺北縣新莊市○○路五七
    六號住處，以將海洛因及甲基安非他命一同置入玻璃球（未
    扣案）燃燒吸食其煙霧之方式，同時施用海洛因及甲基安非
    他命一次。嗣於九十八年三月三日晚間八時三十分許，甲○
    ○因另涉嫌毒品案件遭發布通緝，於臺北縣三重市○○路○
    段一四五號前為警逮捕，經徵得其同意採尿送驗，結果呈嗎
    啡、甲基安非他命陽性反應，始查悉上情。
二、案經臺北縣警察局移送臺灣板橋地方法院檢察署檢察官偵查
    起訴。本院於準備程序進行中，被告甲○○就被訴事實為有
    罪之陳述，經告知簡式審判程序之旨，並聽取公訴人、被告
    之意見後，本院合議庭裁定由受命法官獨任進行簡式審判程
    序。
    理  由
一、上揭犯罪事實，業據被告於警詢、偵查及本院準備程序、審
    理時均自白不諱，其於九十八年三月三日為警查獲後採集之
    尿液檢體，經送驗結果，確呈嗎啡、甲基安非他命陽性反應
    ，有臺灣檢驗科技股份有限公司出具之濫用藥物檢驗報告一
    份及尿液代碼表一紙在卷可稽（見偵查卷第十一頁、第十二
    頁），足認被告之自白與事實相符。再者，被告前因施用毒
    品案件，於九十二年四月一日執行強制戒治完畢，並由本院
    以九十一年度訴字第八三一號判決判處罪刑確定後，再於九
    十四年間又犯施用第一級、第二級毒品，經臺灣高等法院及
    本院分別判處罪刑確定等情，有臺灣高等法院被告前案紀錄
    表一份在卷可考，是以被告本次施用海洛因、甲基安非他命
    之犯行，已非屬「五年後再犯」之情形，即應由檢察官依法
    逕行訴追（最高法院九十七年度第五次刑事庭會議決議參照
    ）。綜上所述，本案事證明確，被告犯行堪予認定。
二、核被告所為，係犯毒品危害防制條例第十條第一項之施用第
    一級毒品罪，及同條第二項之施用第二級毒品罪。被告為施
    用而持有海洛因、甲基安非他命之低度行為，分別為施用之
    高度行為所吸收，均不另論罪。被告係將海洛因、甲基安非
    他命一同置入玻璃球內一併施用乙節，業據被告於本院審理
    時供陳明確，此種施用方法要非絕無可能，本院亦查無其他
    證據足認被告必係分別施用，是以被告所稱上情，尚堪採信
    ，其以一行為同時觸犯施用第一級、第二級毒品罪，為想像
    競合犯，應依刑法第五十五條規定，從一重之施用第一級毒
    品罪處斷。再者，被告前因施用毒品、轉讓毒品、竊盜等案
    件，經本院以九十二年度聲字第二七六號裁定定應執行刑有
    期徒刑一年九月確定，於九十三年二月十九日縮短刑期假釋
    出獄，刑期至九十三年七月十三日屆滿，其假釋未經撤銷，
    以已執行論，其又於九十四年間犯施用第一級、第二級毒品
    罪，經臺灣高等法院以九十四年度上訴字第三三八三號、本
    院以九十四年度簡字第二七六六號分別判處有期徒刑一年、
    五月確定，並由本院以九十五年度聲字第一五六號裁定定應
    執行刑有期徒刑一年四月確定，又犯加重竊盜罪，經本院以
    九十四年度訴字第一九三五號判處有期徒刑一年，再以九十
    六年度聲減字第一三九號裁定減為有期徒刑六月，上開案件
    接續執行，於九十六年八月十四日執行完畢之事實，有臺灣
    高等法院被告前案紀錄表一份在卷可考，其受有期徒刑之執
    行完畢，五年內故意再犯本件有期徒刑以上之罪，為累犯，
    應依法加重其刑。爰審酌被告前已因施用毒品，迭經法院論
    罪科刑，均猶不知遠離毒害，顯然漠視法令之禁制，惟坦承
    犯行之犯後態度，暨其犯罪之動機、目的、所生危害等一切
    情狀，量處如主文所示之刑。被告施用海洛因及甲基安非他
    命所用之玻璃球已經丟棄，此節業據被告於本院審理時供陳
    明確，無證據證明尚屬存在，且非違禁物，爰不併予宣告沒
    收，附此敘明。
三、如不服本判決，得自收受送達之日起十日內，向本院提出上
    訴。
據上論斷，應依刑事訴訟法第二百七十三條之一第一項、第二百
九十九條第一項前段，毒品危害防制條例第十條第一項、第二項
，刑法第十一條前段、第五十五條、第四十七條第一項，判決如
主文。
本案經檢察官林珮菁到庭執行職務。
中    華    民    國    98    年    6     月    30    日
                  刑事第三庭  法  官  劉元斐
上列正本證明與原本無異。
如不服本判決，應於判決送達後10日內敘明上訴理由，向本院提
出上訴狀 (應附繕本) ，上訴於臺灣高等法院。其未敘述上訴理
由者，應於上訴期間屆滿後20日內向本院補提理由書「切勿逕送
上級法院」。
                              書記官  張懿端
中    華    民    國    98    年    6     月    30    日
附錄本案論罪科刑所引法條
毒品危害防制條例第十條：
施用第一級毒品者，處六月以上五年以下有期徒刑。
施用第二級毒品者，處三年以下有期徒刑。


司法院資訊處製作；財團法人民間司法改革基金會備份。
